【裁判字號】    90,交易,504
【裁判日期】    901227
【裁判案由】    業務過失傷害
【裁判全文】
臺灣臺中地方法院刑事判決                          九十年度交易字第五四號
    公  訴  人  臺灣台中地方法院檢察署檢察官
    被      告  甲○○
右列被告因過失傷害案件，經檢察官提起公訴（九十年度偵字第一０八五０號），本
院判決如左：
    主  文
甲○○無罪。
    理  由
一、公訴意旨稱：被告甲○○平日駕駛車牌號碼ＰＣ─四九一三號自用小貨車載運大
    理石作加工用，為從事以駕駛為附隨業務之人，於民國八十九年十一月五日晚間
    ，甲○○將該自小貨車停放於台中市○○路由干城街往大業路方向，過干城街之
    黎明路上，甲○○應注意能注意在交岔路口十公尺內路邊不得停車，按其情節又
    非不能注意，詎甲○○竟疏於注意將車停放該處，至翌日（即八十九年十一月六
    日）清晨六時許，乙○○騎乘車牌號碼ＵＱＰ─八九六號機車沿台中市○○路由
    北往南（即由干城街往大業路）方向行駛至上述地點，因對向來車而偏向右邊行
    駛，由後撞及停放路邊之車牌號碼ＰＣ─四九一三號自小貨車，致其人車倒地後
    ，受有右脛骨開放性骨折等傷害。因認被告涉犯刑法第二百八十四條第二項前段
    之罪嫌云云。
二、按犯罪事實應依證據認定之，無證據不得推定其犯罪事實。又不能證明被告犯罪
    者，應諭知無罪之判決，刑事訴訟法第一百五十四條、第三百零一條第一項分別
    定有明文。又過失責任之有無，應以行為人之懈怠或疏虞與結果之發生，有無相
    當因果關係為斷。所謂相當因果關係，即以所生之結果觀察，認為確因某項因素
    而惹起，又從因素觀察，認為足以發生此項結果，始克當之；且係指依經驗法則
    ，綜合行為當時所存在之一切事實，為客觀之事後審查，認為在一般情形下，有
    此環境，有此行為之同一條件，均可發生同一結果者，則該條件即為發生結果之
    相當條件，行為與結果即有相當之因果關係。反之，若在一般情形下，有此同一
    條件存在，而依客觀之審查，認為不必皆發生此結果者，則該條件與結果並不相
    當，不過為偶然之事實而已，其行為與結果間即無相當因果關係（最高法院五十
    八年台上字第四○四號、同院七十六年台上字第一九二號判例參考）。
三、本件公訴人認被告涉犯刑法第二百八十四條第二項前段業務過失傷害罪嫌，無非
    係以被告之自白，與告訴人乙○○之指訴相符，並有肇事現場草圖，及林新醫院
    診斷證明書一紙附卷可稽，為其主要論據。訊據被告堅決否認有業務過失傷害之
    犯行，辯稱：伊駕駛上開車輛雖然停於肇事地點，但該路段既劃有機車專用道，
    被告之車輛並未占用該機車專用道，即無妨礙機車行駛，告訴人未注意車前狀況
    ，以致於肇事，伊無過失等語。
四、經查：被告於民國八十九年十一月五日晚間將上開自小貨車停放於台中市○○路
    ，由干城街往大業路之黎明路上，嗣於翌日（即八十九年十一月六日）清晨六時
    許，告訴人乙○○騎乘車牌號碼ＵＱＰ─八九六號機車沿台中市○○路由北往南
    （即由干城街往大業路）方向行駛至上述地點，由後撞及停放路邊之牌號碼ＰＣ
    ─四九一三號自小貨車，致其人車倒地後，受有前述傷害等情，為被告所是承，
    核與告訴人指訴相符，並有道路交通事故調查表肇事現場圖、現場照片，及林新
    醫院診斷證明書一紙附卷可稽，固堪認係真實。惟查，被告縱有在交岔路口十公
    尺內路邊不得停車而停車之違規停車，然此違規停車是否即足認定與本件肇事結
    果間有相當因關係一節，則不無疑問。依肇事現場圖及現場照片所示，被告之車
  輛停放於慢車道上（左距機車專用道０．五公尺），該肇事路段設有機車專用道
    ，告訴人機車左倒在被告車輛左後方，位在慢車道上等情，則被告停放車輛之處
    既未占用機車專用道，即無妨礙告訴人機車之通行，且該肇事地點路面平坦筆直
    ，視距良好，而當時又係晴天，有日間自然光，無障礙物，無缺陷，視距良好等
    情，亦有道路交通事故調查表在卷可參，即無不能注意之情形，若機車騎士行經
    該處謹慎駕駛，當不致發生車禍，詎告訴人疏未注意，以致肇事受傷，此為告訴
    人騎乘機車疏未注意車前狀況所致，難謂被告前開停車與本件車禍具有相當因果
    關係。況此經本院送請臺灣省台中市區車輛行車事故鑑定委員會鑑定委員會鑑定
    之結果，亦認為：「乙○○駕駛輕機車疏未注意車前狀況；駛出機車專用道撞及
    停放路邊車輛，為肇事原因。甲○○無肇事因素。」等情，有該鑑定委員會鑑定
    意見書一紙在卷可考，益證被告對於本件肇事難謂有過失之情形。此外，本院復
    查無其他積極證據足以證明被告有公訴人所指之業務過失傷害犯行，揆諸前揭規
    定及判例意旨，不能證明被告犯罪，自應為其無罪之諭知。
據上論斷，應依刑事訴訟法第三百零一條第一項，判決如主文。
中      華      民      國      九十      年      十二    月    二十七  日
                                    臺灣臺中地方法院交通法庭
                                        法  官  張  國  華
右正本證明與原本無異。
如不服本判決，應於送達後十日內向本院提出上訴狀 （須附繕本） ，上訴於台灣高
等法院台中分院。
                                        書記官
中      華      民      國      九十      年      十二    月    二十八  日


司法院資訊處製作；財團法人民間司法改革基金會備份。
